臺灣臺中地方法院刑事判決
111年度交訴字第39號
公  訴  人  臺灣臺中地方檢察署檢察官
被      告  施瀚杰


上列被告因過失致死案件，經檢察官提起公訴（111年度偵字第
2712號），被告於準備程序中就被訴之事實為有罪之陳述，檢
察官聲請改依協商程序而為判決，本院裁定行認罪協商程序，判
決如下：
    主    文
施瀚杰犯過失致人於死罪，處有期徒刑陸月，如易科罰金，以新
臺幣壹仟元折算壹日。緩刑貳年。
    犯罪事實及理由
一、本案犯罪事實及證據，除補充證據：「110年10月29日職務
    報告、臺中市政府警察局道路交通事故肇事人自首情形紀錄
    表、臺中市政府警察局交通事故補充資料表、車號000-0000
    號、078-DRT號普通重型機車之車輛詳細資料報表各1份、證
    號查詢駕駛人資料2份、被告施瀚杰於本院準備程序中之自
    白（見本院卷第38頁）」外，餘均引用附件檢察官起訴書之
    記載。
二、本案經檢察官與被告施瀚杰於審判外達成協商之合意，且被
    告已認罪，其合意內容如主文所示。本院核諸上開協商合意
    並無刑事訴訟法第455條之4第1項所列情形，檢察官聲請改
    依協商程序而為判決，本院爰不經言詞辯論，於協商合意範
    圍內為協商判決。
三、應適用之法條：
    刑事訴訟法第445條之2第1項、第455條之4第2項、第455條
    之8、第454條第1項，刑法第276條、第62條前段、第41條第
    1項前段、第74條第1項第1款，刑法施行法第1條之1第1項、
    第2項前段。
四、協商判決除有刑事訴訟法第455條之4第1項第1款於本訊問程
    序終結前，被告撤銷協商合意或檢察官撤回協商聲請者；第
    2款被告協商之意思非出於自由意志者；第4款被告所犯之罪
    非第455條之2第1項所定得以協商判決者；第6款被告有其他
    較重之裁判上一罪之犯罪事實者；第7款法院認應諭知免刑
    或免訴、不受理者情形之一，及違反同條第2項「法院應於
    協商合意範圍內為判決；法院為協商判決所科之刑，以宣告
    緩刑、2年以下有期徒刑、拘役或罰金為限」之規定者外，
    檢察官與被告均不得上訴。
五、本件如有前述可得上訴情形而不服本判決時，得自收受判決
    送達之日起10日內，向本院提出上訴書狀，並敘述具體理由
    ，上訴於第二審法院。上訴書如未敘述上訴理由，應於上訴
    期間屆滿後20日內向本院補提理由書 (均須按他造當事人之
    人數附繕本)「切勿逕送上級法院」。
中    華    民    國   111    年    3    月   11     日
                  刑事第二庭    法  官  王振佑
以上正本證明與原本無異。
                                書記官  王淑燕
中    華    民    國   111    年    3    月   11     日
附錄論罪科刑法條全文：
中華民國刑法第276條
因過失致人於死者，處5年以下有期徒刑、拘役或50萬元以下罰
金。　　　

附件：
臺灣臺中地方檢察署檢察官起訴書
                                     111年度偵字第2712號
　　被　　　告　施瀚杰　男　21歲（民國00年0月00日生）
　　　　　　　　　　　　住彰化縣○○市○○○街000號之1
　　　　　　　　　　　　國民身分證統一編號：Z000000000號
上列被告因過失致死案件，業經偵查終結，認應提起公訴，茲將
犯罪事實及證據並所犯法條分敘如下：
　　　　犯罪事實
一、施瀚杰於民國110年10月27日22時18分許，騎乘車牌號碼000
    -0000號普通重型機車，沿臺中市南屯區黎明路1段由北往南
    方向行駛，途經黎明路1段與龍富路3段交岔路口之際，本應
    注意行至設有閃光黃燈號誌交岔路口，車輛應減速接近，注
    意安全，小心通過，而當時天候晴、視距良好，並無不能注
    意之情事，惟施瀚杰仍超速行駛，適許峻翊騎乘車牌號碼00
    0-000號普通重型機車，沿黎明路1段由南往北方向行駛，途
    經上開交岔路口欲左轉彎之際，亦疏於注意禮讓對向直行車
    先行，雙方因而發生碰撞。許峻翊經送醫救治後，仍於110
    年10月28日12時36分許，因胸部挫傷致胸腔內出血導致缺血
    性休克及急性呼吸衰竭而死亡。
二、案經本署檢察官相驗後簽分偵辦。
　　　　證據並所犯法條
一、證據清單及待證事實：
編號 證據名稱 待證事實  ㈠ 被告施瀚杰於警詢及偵查中之自白。 被告坦認行經閃光黃燈號誌路口未減速慢行，因而與被害人發生交通事故之事實。  ㈡ 道路交通事故現場圖、道路交通事故調查報告表、現場及車損照片。 說明現場及車損情況。  ㈢ 監視影像擷圖。 證明全部犯罪事實。  ㈣ 林新醫療社團法人林新醫院法醫參考病歷摘要、本署相驗屍體證明書及檢驗報告書。 證明被害人因本件交通事故送醫急救後，仍於110年10月28日12時36分許，因胸部挫傷致胸腔內出血導致缺血性休克及急性呼吸衰竭而死亡。  ㈤ 臺中市車輛行事事故鑑定委員會110年12月28日中市車鑑字第1100011574號函所附鑑定意見書。 本案經送臺中市車輛行車事故鑑定委會員鑑定後，鑑定意見認被告駕駛普通重型機車，行至設有閃光黃燈號誌交岔路口，超速行駛慢車道，遇狀況煞閃不及，與未禮讓對向直行車之被害人同為肇事原因。 
二、核被告所為，係犯刑法第276條之過失致死罪嫌。
三、依刑事訴訟法第251條第1項提起公訴。
　　此　致
臺灣臺中地方法院
中　　華　　民　　國　 111　　年　　1 　　月　　19　　日
　　　　　　　　　　　　　檢　察　官　洪明賢
本件正本證明與原本無異
中　　華　　民　　國　 111　　年　　1 　　月　　27　　日
                          書  記  官  王冠宜
附錄本案所犯法條全文
中華民國刑法第276條
因過失致人於死者，處5年以下有期徒刑、拘役或50萬元以下罰
金。